【裁判字號】    98,審易,1805
【裁判日期】    990305
【裁判案由】    詐欺
【裁判全文】
臺灣桃園地方法院刑事判決            98年度審易字第1805號
公  訴  人  臺灣桃園地方法院檢察署檢察官
被      告  丙○○
上列被告因詐欺案件，經檢察官提起公訴（98年度偵字第2779、
26113 號），被告於本院準備程序進行中，就被訴事實為有罪之
陳述，經本院告知簡式審判程序意旨，並聽取公訴人及被告之意
見後，本院合議庭裁定改依簡式審判程序審理，茲判決如下：
    主      文
丙○○犯如附表所示之罪，各處如附表所示之刑。應執行有期徒
刑貳年，如易科罰金，以新臺幣壹仟元折算壹日。
    事實及理由
一、犯罪事實：緣丙○○前(1)於民國80年間因違反麻醉藥品管理
    條例案件，經臺灣臺北地方法院（下稱臺北地院）以80年度
    易字第7851號判決判處有期徒刑8 月確定；(2)又於同年間因
    違反麻醉藥品管理條例案件，經臺北地院以80年度訴字第29
    58號判決判處有期徒刑5 年10月，嗣先後經臺灣高等法院、
    最高法院分別以81年度上訴字第1172號、81年度台上字第37
    64號判決駁回上訴確定，嗣上開2 罪刑經法院裁定應執行有
    期徒刑6 年確定，於83年10月28日縮短刑期假釋出監，後經
    撤銷假釋，應執行殘刑有期徒刑3 年1 月21日。(3)又於84年
    間因違反麻醉藥品管理條例案件，經臺北地院以84年度易字
    第3396號判決判處有期徒刑7 月，並經臺灣高等法院以85年
    度上易字第397 號判決駁回上訴確定；(4)又於同年間因違反
    麻醉藥品管理條例案件，經臺灣板橋地方法院以84年度訴字
    第2272號判決判處有期徒刑5 年4 月，並先後經臺灣高等法
    院、最高法院分別以85年度上訴字第1182號、86年度台上字
    第498 號判決駁回上訴確定；(5)再於85年間因違反麻醉藥品
    管理條例案件，經臺灣臺北地方法院以85年度訴字第291 號
    判決判處有期徒刑7 月確定，上開(3)(4)(5)三罪嗣經臺灣高等
    法院以88年度聲字第667 號裁定定應執行刑為有期徒刑6 年
    確定；(6)又於86年間因違反麻醉藥品管理條例案件，經臺北
    地院以86年度訴字第45號判決判處有期徒刑4 月確定，並與
    (1)(2)之殘刑有期徒刑3 年1 月21日、(3)至(5)合併之有期徒刑
    6 年接續執行，於90年5 月10日縮短刑期假釋出監並付保護
    管束，後經撤銷假釋，應執行殘刑有期徒刑4 年12日，於96
    年4 月16日縮刑期滿執行完畢（於本案構成累犯）。詎仍不
    知悔改，明知其並無資力，且亦無實際經營公司之意，且若
    以公司名義申請支票並作為與客戶之間之交易使用，日後客
    戶將有無法兌現該支票之虞，竟仍與真實姓名、年籍不詳、
    自稱為「陳文喬」之成年男子，共同基於意圖為自己不法所
    有之犯意聯絡，由「陳文喬」以每月支付新臺幣（下同）2
    萬元之代價，僱請丙○○於97年9 月3 日起擔任址設於桃園
    縣中壢市○○路398 號5 樓之7 「鑫鼎電子有限公司」（下
    稱鑫鼎公司）負責人，申請支票使用，且由「陳文喬」、及
    某姓名、年籍不詳、自稱為「周啟佑」等成年男子擔任經理
    等職務，並交由「陳文喬」招募不知情之員工王怡貞、葉時
    純、黃皓晨擔任採購工作，且於附表所示之時間、地點，分
    別向附表所示之被害人訂購貨物，並交付支票以玆取信，致
    附表所示之被害人陷於錯誤而允諾交易，並交付所訂購之貨
    物，詎取得貨物後，隨即由「陳文喬」載運送交丁○○借貸
    質押。嗣經如附表所示之被害人屆期提示上開支票，竟未獲
    兌付，前往上址查看，發現早已人去樓空，始知受騙。
二、證據名稱：
  (一)被告丙○○於檢察官偵查及本院審理時之自白。
  (二)告訴代理人子○○、證人黃皓晨、陳昶宇於檢察官偵查中之
    證述，證人己○○、辛○○、乙○○、戊○○、寅○○、鍾
    嘉玲、藍天嶸、癸○○、郭偵琇、吳志晟、庚○○於警詢中
    之證述，證人丁○○、王怡貞、甲○○、壬○○、丑○○於
    警詢及檢察官偵查中之證述。
  (三)新亞銂公司之告訴狀、公司基本資料查詢、稅務電子匣門財
    產所得調件明細表、經濟部中部辦公室書函及檢送鑫鼎公司
    最近一次變更登記表、申請書、股東同意書、章程、中央健
    保局北區分局函及檢送鑫鼎公司97年1 月至12月之保險費計
    算明細表、財政部臺灣省北區國稅局中壢稽徵所函及檢送鑫
    鼎公司97年度綜合所得稅BAN 給付清單、財政部臺灣省北區
    國稅局中壢稽徵所函及檢送鑫鼎公司負責人丙○○身分證、
    營業人變更登記查簽表、代理營業人辦理集中購買、撤銷、
    變更案件申請書及回復表、申請統一發票集中購買營業人資
    料表、桃園縣政府營利事業登記證、公司登記資料查詢、支
    票影本、存摺內頁、陳國瑜書立同意書、代保管清單、報案
    三聯單、受理各類案件紀錄表、唯力公司請款對帳單、訂購
    單、巨遠公司訂購單、銷貨單、支票及退票理由單、統一發
    票、領據、旭優公司出貨單、訂購單、出貨單、上大公司估
    價單、支票、星亞公司應收帳款明細表、訂購單、發票、濬
    泰公司訂購單、送貨單、領據、弘億公司訂購單、發票、領
    據、立豪公司訂購單、出貨單、報價單、領據、儀軍公司訂
    購單、銷貨傳票、拓緯公司訂購單、應收帳款齡分析表、銷
    貨憑單、華睿公司訂購單、保管單、領據、人因公司銷貨單
    、支票、退票理由單、行動電話0000000000號、0000000000
    號、0000000000號雙向通聯紀錄、申登人資料通聯紀錄、荷
    蘭戴爾商支票、出貨單、發票。
  (四)臺灣高等法院被告前案紀錄表1 份。
三、應適用之法條：刑事訴訟法第299 條第1 項前段、第273 條
    之1 第1 項、第310 條之2 、第454 條第1 項，刑法第28條
    、第339 條第1 項、第47條第1 項、第41條第1 項前段、第
    8 項、第51條第5 款，刑法施行法第1 條之1 第1 項、第2
    項前段。
四、附記事項：
    按刑法第41條原規定：「前項（即易科罰金之折算標準）規
    定於數罪併罰，其應執行之刑未逾6 月者，亦適用之。」該
    規定於98年1 月21日修正為：「第1 項至第3 項規定於數罪
    併罰，其應執行之刑未逾6 個月者，亦適用之。」並移列於
    同條第8 項，且自98年9 月1 日起施行，其關於數罪併罰，
    數宣告刑均得易科罰金，而定應執行之刑逾6 個月者，排除
    適用同條第1 項得易科罰金之規定部分，業經98年6 月19日
    司法院大法官會議釋字第662 號解釋宣告自該解釋公布日起
    失其效力。嗣刑法第41條另於98年12月15日修正，同條第8
    項修正為「第1 項至第4 項及第7 項之規定，於數罪併罰之
    數罪均得易科罰金或易服社會勞動，其應執行之刑逾6 月者
    ，亦適用之。」並自98年12月30日起公布並施行，本院以為
    ，此乃前述釋字第662 號解釋之明文化，無庸為新舊法比較
    ，而應逕行適用之。本件被告所犯各罪宣告刑均得易科罰金
    ，且經本院合併定應執行刑超過有期徒刑6 月，依前述說明
    ，自應就本件應執行刑部分，併諭知易科罰金之折算標準。
五、如不服本判決，得自收受送達之翌日起10日內向本院提出上
    訴狀（應附繕本），其未敘述上訴理由者，應於上訴期間屆
    滿後20日內補提理由書狀於本院，上訴於臺灣高等法院。
本案經檢察官丁俊成到庭執行職務。
中    華    民    國    99    年    3     月    5     日
                      刑事庭  法  官  林靜梅
以上正本證明與原本無異。
如不服本判決應於收受判決後10日內向本院提出上訴書狀，並應
敘述具體理由。其未敘述上訴理由者，應於上訴期間屆滿後20日
內向本院補提理由書( 均須按他造當事人之人數附繕本) 「切勿
逕送上級法院」。
                              書記官  施春祝
中    華    民    國    99    年    3     月    5     日
附表：
┌─┬───┬────┬──┬──────┬────────┬────────┐
│編│被害人│時間    │地點│手法        │損失財物        │主文欄          │
│號│      │        │    │            │                │                │
├─┼───┼────┼──┼──────┼────────┼────────┤
│1 │幼獅科│97年12月│桃園│鑫鼎公司向幼│(1)電腦螢幕2 台（│丙○○共同意圖為│
│  │技有限│11日14時│縣中│獅公司訂貨，│  奇美633A）價值│自己不法之所有，│
│  │公司（│50分許  │壢市│幼獅公司依約│  7,980元       │以詐術使人將本人│
│  │下稱幼│        │環北│送達該處所，│(2)硬碟共840 顆價│之物交付，累犯，│
│  │獅公司│        │路  │由該公司員工│  值157 萬7,940 │處有期徒刑肆月，│
│  │）    │        │398 │葉時純簽收，│  元            │如易科罰金，以新│
│  │      │        │號5 │並交付支票，│                │臺幣壹仟元折算壹│
│  │      │        │樓之│惟該支票經提│                │日。            │
│  │      │        │7   │示因存款不足│                │                │
│  │      │        │    │遭退票。    │                │                │
├─┼───┼────┼──┼──────┼────────┼────────┤
│2 │唯力電│97年10月│同上│鑫鼎公司接續│(1)KTC-662W/15A/2│丙○○共同意圖為│
│  │業有限│27日、97│    │向唯力公司下│  .7 M/ 六開六插│自己不法之所有，│
│  │公司（│年11月11│    │訂單，該公司│  2PIN（120 個）│以詐術使人將本人│
│  │下稱唯│日、97年│    │依約送貨至鑫│  價值25,830元  │之物交付，累犯，│
│  │力公司│12月4 日│    │鼎公司公司倉│(2)KTC-318/15A/1.│處有期徒刑肆月，│
│  │）    │        │    │庫，鑫鼎公司│  8M /一開六插  │如易科罰金，以新│
│  │      │        │    │交付貨款之支│  3PIN（240個） │臺幣壹仟元折算壹│
│  │      │        │    │票遭退票。  │  價值32,256元) │日。            │
│  │      │        │    │            │(3)TBEM-3161/VCTF│                │
│  │      │        │    │            │  2.0*3C*2.8M+WL│                │
│  │      │        │    │            │  T-003B+SR白64 │                │
│  │      │        │    │            │  （400個）價值 │                │
│  │      │        │    │            │  71,400元      │                │
│  │      │        │    │            │(4)KTC-318/15A/1.│                │
│  │      │        │    │            │  8M一開六插3PIN│                │
│  │      │        │    │            │  （360個）價值 │                │
│  │      │        │    │            │  47, 250元     │                │
│  │      │        │    │            │總計176,736元   │                │
├─┼───┼────┼──┼──────┼────────┼────────┤
│3 │巨遠實│97年10月│同上│鑫鼎公司接續│(1)變頻式冷暖1 對│丙○○共同意圖為│
│  │業有限│27日、97│    │向巨遠公司下│  1 分離式冷氣（│自己不法之所有，│
│  │公司（│年11月26│    │訂單，該公司│  FIV-828HS【7台│以詐術使人將本人│
│  │下稱巨│日、97年│    │依約送貨後，│  】、FUV-828HS │之物交付，累犯，│
│  │遠公司│12月9 日│    │鑫鼎公司交付│  【7台】)      │處有期徒刑肆月，│
│  │）    │（起訴書│    │貨款之支票遭│(2)窗型冷氣（FW-2│如易科罰金，以新│
│  │      │漏載97年│    │退票。      │  8CS【2 台】） │臺幣壹仟元折算壹│
│  │      │11月26日│    │            │(3)壁掛分離式1 對│日。            │
│  │      │、97年12│    │            │  1冷氣機（FU-28│                │
│  │      │月9 日）│    │            │  CS（S)【13台】│                │
│  │      │        │    │            │  、FI-28CS【13 │                │
│  │      │        │    │            │  台】）        │                │
│  │      │        │    │            │(4)壁掛分離式1 對│                │
│  │      │        │    │            │  1 冷氣機（FI-7│                │
│  │      │        │    │            │  1CS （A） 【1 │                │
│  │      │        │    │            │  台】、FU-71CS │                │
│  │      │        │    │            │  （F）【1台】）│                │
│  │      │        │    │            │總計297,000 元（│                │
│  │      │        │    │            │起訴書漏載(4)）  │                │
├─┼───┼────┼──┼──────┼────────┼────────┤
│4 │旭優企│97年10月│同上│鑫鼎公司接續│(1)無熔絲開關3P50│丙○○共同意圖為│
│  │業股份│30日、97│    │向旭優公司下│  A （3個）價值 │自己不法之所有，│
│  │有限公│年11月19│    │訂單，該公司│  2670元        │以詐術使人將本人│
│  │司（下│日（起訴│    │依約送貨後，│(2)無熔絲開關3P15│之物交付，累犯，│
│  │稱旭優│書誤載為│    │鑫鼎公司交付│  A （3 個）價值│處有期徒刑肆月，│
│  │公司）│97年12月│    │貨款之支票遭│  2670元        │如易科罰金，以新│
│  │      │12日16時│    │退票。      │(3)電線14MM（2 條│臺幣壹仟元折算壹│
│  │      │30分許之│    │            │  ）價值4950元  │日。            │
│  │      │發現遭詐│    │            │(4)三開單切三路兩│                │
│  │      │騙日期）│    │            │  用125V（200 個│                │
│  │      │        │    │            │  ）價值48000 元│                │
│  │      │        │    │            │(5)SELIX 單用蓋板│                │
│  │      │        │    │            │  －白色（200 個│                │
│  │      │        │    │            │  ）            │                │
│  │      │        │    │            │總計61,205元（含│                │
│  │      │        │    │            │營業稅）        │                │
├─┼───┼────┼──┼──────┼────────┼────────┤
│5 │上大家│97年12月│同上│自稱鑫鼎公司│(1)樟木辦公桌1 件│丙○○共同意圖為│
│  │具有限│8 日上午│    │「周啟佑」透│(2)牛皮沙發含茶几│自己不法之所有，│
│  │公司（│11時許至│    │過0000000000│  1 組          │以詐術使人將本人│
│  │下稱上│97年12月│    │行動電話與上│(3)辦公椅1 張    │之物交付，累犯，│
│  │大公司│11日15時│    │大公司聯繫後│(4)木紋辦公桌3組 │處有期徒刑肆月，│
│  │）    │許（起訴│    │，接續佯稱需│(5)中抽書櫥2 組  │如易科罰金，以新│
│  │      │書誤載為│    │要一批辦公家│(6)21抽書櫥      │臺幣壹仟元折算壹│
│  │      │97年12月│    │具，待該公司│總計96,390元    │日。            │
│  │      │8 日上午│    │送貨後，鑫鼎│                │                │
│  │      │11時許）│    │公司交付之支│                │                │
│  │      │        │    │票1 紙經提示│                │                │
│  │      │        │    │後遭退票。  │                │                │
├─┼───┼────┼──┼──────┼────────┼────────┤
│6 │星亞電│97年11月│同上│鑫鼎公司接續│富士通繼電器（5 │丙○○共同意圖為│
│  │子有限│5 日、97│    │向星亞公司下│箱共5000個）總計│自己不法之所有，│
│  │公司（│年12月2 │    │訂單，該公司│103,425元       │以詐術使人將本人│
│  │下稱星│日（起訴│    │依約送貨後，│                │之物交付，累犯，│
│  │亞公司│書所載97│    │鑫鼎公司交付│                │處有期徒刑肆月，│
│  │）    │年10月23│    │貨款之支票遭│                │如易科罰金，以新│
│  │      │日之訂單│    │退票。      │                │臺幣壹仟元折算壹│
│  │      │有付款）│    │            │                │日。            │
├─┼───┼────┼──┼──────┼────────┼────────┤
│7 │濬泰電│97年11月│同上│鑫鼎公司向濬│(1)電源線插頭美規│丙○○共同意圖為│
│  │業有限│26日    │    │泰公司下訂單│  （2500條）    │自己不法之所有，│
│  │公司（│        │    │，該公司依約│(2)電源線插頭台規│以詐術使人將本人│
│  │下稱濬│        │    │送貨後，鑫鼎│  （2500條）    │之物交付，累犯，│
│  │泰公司│        │    │公司未付貨款│總計98,438元（含│處有期徒刑肆月，│
│  │）    │        │    │。          │營業稅）        │如易科罰金，以新│
│  │      │        │    │            │                │臺幣壹仟元折算壹│
│  │      │        │    │            │                │日。            │
├─┼───┼────┼──┼──────┼────────┼────────┤
│8 │弘億實│97年11月│同上│鑫鼎公司向弘│(1)喇叭線透明黑10│丙○○共同意圖為│
│  │業有限│18日（起│    │億公司下訂單│  5 芯（7 股絞）│自己不法之所有，│
│  │公司（│訴書所載│    │，該公司依約│  50軸          │以詐術使人將本人│
│  │下稱弘│97年11月│    │送貨後，鑫鼎│(2)發燒線透明（  │之物交付，累犯，│
│  │億公司│11日之訂│    │公司支付貨款│  189）90M50軸（│處有期徒刑肆月，│
│  │）    │單有付款│    │之支票遭退票│  起訴書誤載為4 │如易科罰金，以新│
│  │      │、起訴書│    │。          │  軸）          │臺幣壹仟元折算壹│
│  │      │漏載97年│    │            │總計70,450元（起│日。            │
│  │      │11月18日│    │            │訴書誤載為98,150│                │
│  │      │）      │    │            │元）            │                │
├─┼───┼────┼──┼──────┼────────┼────────┤
│9 │立豪資│97年11月│同上│鑫鼎公司接續│(1)HP Officejet  │丙○○共同意圖為│
│  │訊股份│12日、97│    │向立豪公司下│  J6480 All-in-O│自己不法之所有，│
│  │有限公│年11月19│    │訂單，該公司│  ne（5 台）（該│以詐術使人將本人│
│  │司    │日（起訴│    │依約送貨後，│  部分之貨物已收│之物交付，累犯，│
│  │      │書所載97│    │鑫鼎公司未付│  取款項）      │處有期徒刑肆月，│
│  │      │年11月3 │    │貨款。      │(2)HP LJ 3050Z （│如易科罰金，以新│
│  │      │日之訂單│    │            │  5 台）        │臺幣壹仟元折算壹│
│  │      │有付款）│    │            │(3)HP LaserJet   │日。            │
│  │      │        │    │            │  M1120 MFP All-│                │
│  │      │        │    │            │  in- One （5 台│                │
│  │      │        │    │            │  ）            │                │
│  │      │        │    │            │總計87,150元（起│                │
│  │      │        │    │            │訴書誤載為124,42│                │
│  │      │        │    │            │5 元）          │                │
├─┼───┼────┼──┼──────┼────────┼────────┤
│10│儀軍電│97年11月│同上│鑫鼎公司向儀│UL CORD SET 6FT │丙○○共同意圖為│
│  │線電纜│17日（起│    │軍公司下訂單│（2000條）總計60│自己不法之所有，│
│  │股份有│訴書所載│    │，該公司依約│,900元          │以詐術使人將本人│
│  │限公司│97年11月│    │送貨後，鑫鼎│                │之物交付，累犯，│
│  │（下稱│3 日之訂│    │公司交付貨款│                │處有期徒刑肆月，│
│  │儀軍公│單有付款│    │之支票遭退票│                │如易科罰金，以新│
│  │司）  │）      │    │。          │                │臺幣壹仟元折算壹│
│  │      │        │    │            │                │日。            │
├─┼───┼────┼──┼──────┼────────┼────────┤
│11│拓緯實│97年10月│同上│鑫鼎公司接續│Relay VB-24 TBU-│丙○○共同意圖為│
│  │業有限│初某日至│    │向拓緯公司下│5 （11000 顆【其│自己不法之所有，│
│  │公司（│97年12月│    │訂單，該公司│中4000顆部分之貨│以詐術使人將本人│
│  │下稱拓│2 日（起│    │依約送貨後，│物已收取款項】）│之物交付，累犯，│
│  │緯公司│訴書誤載│    │鑫鼎公司未付│總計235,725 元  │處有期徒刑肆月，│
│  │）    │為97年10│    │貨款。      │                │如易科罰金，以新│
│  │      │月初某日│    │            │                │臺幣壹仟元折算壹│
│  │      │）      │    │            │                │日。            │
├─┼───┼────┼──┼──────┼────────┼────────┤
│12│華睿資│97年11月│同上│鑫鼎公司接續│(1)電纜線2P太平洋│丙○○共同意圖為│
│  │材企業│10日、97│    │向華睿公司下│  線材（10000 條│自己不法之所有，│
│  │有限公│年11月19│    │訂單，該公司│  ）            │以詐術使人將本人│
│  │司（下│日（97年│    │依約送貨後，│(2)電纜線4P太平洋│之物交付，累犯，│
│  │稱華睿│11月6 日│    │鑫鼎公司交付│  線材（10000 條│處有期徒刑肆月，│
│  │公司）│訂單之支│    │貨款之支票遭│  ）            │如易科罰金，以新│
│  │      │票已兌現│    │退票。      │總計117,600 元  │臺幣壹仟元折算壹│
│  │      │、起訴書│    │            │                │日。            │
│  │      │誤載為97│    │            │                │                │
│  │      │年11月11│    │            │                │                │
│  │      │日至20日│    │            │                │                │
│  │      │）      │    │            │                │                │
├─┼───┼────┼──┼──────┼────────┼────────┤
│13│人因科│97年12月│同上│鑫鼎公司接續│(1)GPS 衛星導航（│丙○○共同意圖為│
│  │技股份│1 日至97│    │向人因公司下│  13台）        │自己不法之所有，│
│  │有限公│年12月10│    │訂單，該公司│(2)MP4 Player（5 │以詐術使人將本人│
│  │司（下│日      │    │依約送貨後，│  台）          │之物交付，累犯，│
│  │稱人因│        │    │鑫鼎公司交付│總計114,950元   │處有期徒刑肆月，│
│  │公司）│        │    │貨款之支票遭│                │如易科罰金，以新│
│  │      │        │    │退票。      │                │臺幣壹仟元折算壹│
│  │      │        │    │            │                │日。            │
├─┼───┼────┼──┼──────┼────────┼────────┤
│14│荷蘭商│97年12月│同上│鑫鼎公司向荷│(1)電腦液晶螢幕40│丙○○共同意圖為│
│  │戴爾企│3 日（起│    │蘭商戴爾公司│  台            │自己不法之所有，│
│  │業股份│訴書誤載│    │下訂單，該公│(2)筆記型電腦2台 │以詐術使人將本人│
│  │有限公│為97年11│    │司依約送貨後│(3)桌上型電腦1台 │之物交付，累犯，│
│  │司（下│月13日）│    │，鑫鼎公司交│總計1,245,668元 │處有期徒刑肆月，│
│  │稱荷蘭│        │    │付貨款之支票│                │如易科罰金，以新│
│  │商戴爾│        │    │遭退票。    │                │臺幣壹仟元折算壹│
│  │公司）│        │    │            │                │日。            │
├─┼───┼────┼──┼──────┼────────┼────────┤
│15│新亞銂│97年10月│同上│鑫鼎公司向新│水電材料數批    │丙○○共同意圖為│
│  │股份有│、11月間│    │亞銂公司下訂│總計122,855元   │自己不法之所有，│
│  │限公司│        │    │單，該公司依│                │以詐術使人將本人│
│  │（下稱│        │    │約送貨後，鑫│                │之物交付，累犯，│
│  │新亞銂│        │    │鼎公司交付貨│                │處有期徒刑肆月，│
│  │公司）│        │    │款之支票遭退│                │如易科罰金，以新│
│  │      │        │    │票。        │                │臺幣壹仟元折算壹│
│  │      │        │    │            │                │日。            │
└─┴───┴────┴──┴──────┴────────┴────────┘
附錄論罪科刑依據之法條：
中華民國刑法第339 條
（普通詐欺罪）
意圖為自己或第三人不法之所有，以詐術使人將本人或第三人之
物交付者，處5 年以下有期徒刑、拘役或科或併科1 千元以下罰
金。
以前項方法得財產上不法之利益或使第三人得之者，亦同。
前二項之未遂犯罰之。

司法院資訊處製作；財團法人民間司法改革基金會備份。
